Minutes et répertoires du notaire Philibert CONTENOT, 1605 - septembre 1636 (étude XVI)
Archives nationales
- Minutes de Philibert CONTENOT, 1605 - septembre 1636; MC/ET/XVI/184 - MC/ET/XVI/236/A
  - Minutes. 1623, janvier - 1623, juin, janvier 1623 - juin 1623; MC/ET/XVI/214; Document détérioré.
    - MONTLUC (Alphonse de) chevalier, c/te/ d'Orbec maître de camps d'un reg/t/ Français. § Constitution par Alphonse de MONTLUC et autres à Marie CHARPENTIER, veuve de Jean de DAMPMARTIN, de 1500l. de rentes., 2 juin 1623; MC/ET/XVI/214
      constitution de rente; Montluc, Alphonse de
    - RICHELIEU (Cardinal de) abbé de Saint-Benoît § Transaction entre le secrétaire de Cardinal de RICHELIEU et le fermier général de l'abbaye Saint-Benoît pour régler un différend entre eux concernant les revenus de la châtellenie de Saint-Benoît dépendant de l'abbaye, 7 juin 1623; MC/ET/XVI/214
      accord; Richelieu (cardinal de)
    - Bail pour 3 ans à partir du 30 juin par Jean Beauchesne, docteur régent à la faculté de médecine de l'université de Paris, demeurant rue Saint-Honoré, à Jan Cares, maître peintre, demeurant rue Jean-Pain-Mollet, d'une maison, rue Saint-Honoré, du côté de la rue de la Coutellerie, au loyer annuel de 240 l., 26 juin 1623; MC/ET/XVI/214
      Documents du Minutier central concernant les peintres, sculpteurs et graveurs au XVIIe siècle (1600-1650), par Marie-Antoinette Fleury et Martine Constans, tome II [études XI à XX, 2445 actes], Paris, Archives nationales, 2010, notice n°457 (instrument de recherche imprimé dématérialisé, certaines notices sont plus détaillées dans la version intégrale accessible en ligne par la rubrique 'Autres instruments de recherche', voir contexte dans le Plan d’orientation général - Notaires de Paris, guides thématiques du Minutier).
      Beauchesne, Jean
  - Minutes. 1623, juillet - 1623, décembre, juillet 1623 - décembre 1623; MC/ET/XVI/215; Document détérioré.
    - Déclaration de Charles de Neufville, chevalier des ordres du roi, conseiller d'état et privé, capitaine de cent hommes d'armes des ordonnances du roi, gouverneur et lieutenant général à Lyon, marquis de Villeroy, logé en l'hôtel de Villeroy, rue des Bourdonnais, suivant laquelle son intention est qu'une rente de 8 livres due par Pierre de Louvigny, soit comprise dans le transport par lui fait le 15 janvier 1620 à Jacques de La Ferté, conseiller et aumônier du roi, prieur de Sainte-Madeleine du Mont-des-Deux-Amants, près Rouen., 3 juillet 1623; MC/ET/XVI/215
      Neufville, Charles de
    - COLBERT (Charles) lieutenant général et commissaire examinateur du bailliage de Reims § mariage de Charles COLBERT fils de feu Jean COLBERT Contrôleur général des gabelles en Picardie et Bourgogne et Marie BACHELIER sa femme avec Marguerite de MESVILLIERS, fille d'Antoine de M. huissier garde meuble du Roi et d'Ambroisie RIOTTE, 23 juillet 1623; MC/ET/XVI/215
      contrat de mariage; Colbert, Charles
    - BUHOT (Denise) veuve de Fiacre Thenart, marchand drapier bourgeois de Paris rue Saint-Honoré § Testament, 26 juillet 1623; MC/ET/XVI/215
      testament; Buhot, Denise
    - MAILLÉ (Charles de) chevalier, seigneur de Brezé § Procuration relative à la succession de Charles de MAILLÉ, 3 août 1623; MC/ET/XVI/215
      procuration; Maillé, Charles de
    - MINIMES (couvent des) à Nigeon § Quittance par les religieux couvent des MINIMES à Geneviève de BORDEAULX; de la somme de 2000 L., 7 août 1623; MC/ET/XVI/215
      quittance; Bordeaulx, Geneviève de
    - RAMBOUILLET (Nicolas) secrétaire de la chambre du Roi; bourgeois de Paris r. du four paroisse Saint-Eustache § Contrat d'échanges avec François DU VOUR cons. not. secr du R. m/on/ cons de Fr. de terres à CHAILLOT pour led. R. contre des terres ds l'Ile N-D pour led. DU VOUR, 5 octobre 1623; MC/ET/XVI/215
      échange; Rambouillet, Nicolas
    - Contrat de contrat de mariage entre Jehan Mesnier, maître marchand frippier, demeurant rue de la Tonnellerie, paroisse Saint-Eustache, fils de Claude Mesnier, maître marchand frippier, et de Barbe Dujardin, décédée, d'une part, et Geneviève Charpentier, veuve, demeurant rue de la Tonnellerie, paroisse Saint-Eustache, veuve de Bonaventure Boisseau, marchand frippier, fille de Philippe Charpentier, décédé, juré porteur de grains es halles et ports de Paris, et de Agnès Cavillon, d'autre part., 20 février 1624; MC/ET/XVI/215
      Mariages à Paris de 1570 à 1635 (4550 actes), relevés effectués sous la dir. de Roland Mousnier, v. 1960-1976 (voir contexte dans le Plan d’orientation général - Notaires de Paris, guides thématiques du Minutier).
      contrat de mariage; Tonnellerie (rue de la); Boisseau, Bonaventure; Cavillon, Agnès; Charpentier, Geneviève; Charpentier, Philippe; Dujardin, Barbe; Mesnier, Claude; Mesnier, Jean; brocanteur; magasinier
  - Minutes. 1624, janvier - 1624, juin, janvier 1624 - juin 1624; MC/ET/XVI/216
    - DU PLESSIS (Armand) Card. de Richelieu r. des mauvaises paroles § Bail pour une année à Armand DU PLESSIS de 2 écuries rue du four à Saint-Germain-des-Prés moy. 210 L., 13 janvier 1624; MC/ET/XVI/216
      bail; Du Plessis, Armand
    - Contrat d'apprentissage pour 5 ans au profit de Louis Lemaire, âgé de 17 ans, entre Jean Lemaire, concierge de M. d'Alincourt, demeurant en l'hôtel de Villeroy [dit aussi d'Alincourt], rue des Bourdonnais, et Jeanne Bonnet, ses parents, et Jean Le Texier, maître peintre et sculpteur, demeurant rue de la Verrerie, moyennant 150 l.: 75 comptant, le reste dans deux ans et demi. Il sera logé, nourri, chauffé et éclairé par son maître. À la suite: - 1626, 2 mars.- Quittance par Le Texier de 75 l., 27 janvier 1624; MC/ET/XVI/216
      Documents du Minutier central concernant les peintres, sculpteurs et graveurs au XVIIe siècle (1600-1650), par Marie-Antoinette Fleury et Martine Constans, tome II [études XI à XX, 2445 actes], Paris, Archives nationales, 2010, notice n°1411 (instrument de recherche imprimé dématérialisé, certaines notices sont plus détaillées dans la version intégrale accessible en ligne par la rubrique 'Autres instruments de recherche', voir contexte dans le Plan d’orientation général - Notaires de Paris, guides thématiques du Minutier).
    - RUZÉ (Antoine) chevalier seigneur d'Effiat § Rentes constituées par Antoine RUZÉ et sa femme, 16 mars 1624; MC/ET/XVI/216
      Ruzé, Antoine
    - Quittance concernant Etienne Léomon, notaire au Châtelet, demeurant rue Saint-Honoré, place aux Chats., 19 mars 1624; MC/ET/XVI/216
      quittance; Chats (place aux); Saint-Honoré (rue); Léomon, Etienne; notaire
    - FEYDEAU (Jacques) Sr. de Chevreaux assesseur au siège presid. de Moulins § Prête nom en faveur de Jacques FEYDEAU relatif à l'acquis d'un office, 27 mars 1624; MC/ET/XVI/216
      Feydeau, Jacques
    - Bail pour 4 ans à partir de Pâques par Louis Bobrun, peintre ordinaire de l'Hôtel de ville, à Edme Pizet, maître tissutier rubanier, d'une chambre au 4e étage, petit cabinet à côté, grenier au-dessus et cabinet en girouette au-dessus de la montée, dépendant du corps d'hôtel de derrière de la maison appartenant à Bobrun, rue Saint-Germain-l'Auxerrois, au loyer annuel de 60 l., 12 avril 1624; MC/ET/XVI/216
      Documents du Minutier central concernant les peintres, sculpteurs et graveurs au XVIIe siècle (1600-1650), par Marie-Antoinette Fleury et Martine Constans, tome II [études XI à XX, 2445 actes], Paris, Archives nationales, 2010, notice n°257 (instrument de recherche imprimé dématérialisé, certaines notices sont plus détaillées dans la version intégrale accessible en ligne par la rubrique 'Autres instruments de recherche', voir contexte dans le Plan d’orientation général - Notaires de Paris, guides thématiques du Minutier).
    - Accord entre Jean Boisseau, maître enlumineur, demeurant rue Saint-Jacques, paroisse Saint-Séverin, en son nom et celui de son père, Jean Boisseau, vigneron à Vanves, et Geneviève Charpentier, veuve de Bonaventure Boisseau, marchand fripier, demeurant rue de la Tonnellerie, par lequel ils renoncent à toutes poursuites, moyennant remboursement par les Boisseau à la veuve, des 6 l. qu'elle a déboursées pour Guillaume Boisseau, apprenti de Bonaventure Boisseau, son frère décédé de la maladie contagieuse en juin 1623. Elle restituera à Jean Boisseau, père, un habit de l'apprenti, comprenant chausses, pourpoint et manteau., 23 avril 1624; MC/ET/XVI/216
      Documents du Minutier central concernant les peintres, sculpteurs et graveurs au XVIIe siècle (1600-1650), par Marie-Antoinette Fleury et Martine Constans, tome II [études XI à XX, 2445 actes], Paris, Archives nationales, 2010, notice n°292 (instrument de recherche imprimé dématérialisé, certaines notices sont plus détaillées dans la version intégrale accessible en ligne par la rubrique 'Autres instruments de recherche', voir contexte dans le Plan d’orientation général - Notaires de Paris, guides thématiques du Minutier).
    - Contrat de contrat de mariage entre Alexandre de Savorny, sieur de la Clavelle, escuyer de la grande écurie du roi, demeurant hors la Porte Saint-Honoré proche la Grande Ecurie, paroisse Saint-Roch, fils de Guillaume Savorny, sieur de la Clavelle, gentilhomme de la chambre de monseigneur le duc d'Alenson, décédé, et de Diane Eslande, décédée, d'une part, et Marguerite Ladvocat, fille de Nicolas Ladvocat, décédé, receveur des aides, taille et taillon de l'élection de Meaux, et de dame Bernarde Bonnot, décédée, d'autre part., 27 avril 1624; MC/ET/XVI/216
      Précisions sur les lieux: Paris--Saint-Roch (paroisse, la Grande Ecurie)
      contrat de mariage; Meaux (Seine-et-Marne); Saint-Honoré (faubourg); Saint-Roch (paroisse); Bonnot, Bernarde; Eslande, Diane; Ladvocat, Marguerite; Ladvocat, Nicolas; Savorny, Alexandre de; Savorny, Guillaume; officier de la Chambre du roi (Ancien Régime); trésorier payeur (Ancien Régime); officier de l'Ecurie du roi (Ancien Régime)
    - Quittance par Jacques de La Ferté, conseiller, aumônier ordinaire du roi, abbé de Sainte-Colombe-lez-Sens, et prieur de Chasteauneuf et Gignac en Provence, logé rue des Bourdonnais, en l'hôtel de Villeroy, à Pierre Gaillard, conseiller du roi, contrôleur provincial des guerres en Provence et trésorier des états du pays, de 1.200 livres pour une année de l'arrentement de ses prieurés., 29 mai 1624; MC/ET/XVI/216
    - Obligation par Jacques de La Ferté conseiller et aumônier du roi, abbé de la Madeleine de Châteaudun, chanoine de la Sainte-Chapelle, demeurant en l'enclos du Palais, et par Tranquille de La Ferté, conseiller et secrétaire du roi, demeurant rue des Bourdonnais, à Jean Granger, prieur de Saint-Jean de Houdan, chanoine de l'église de Tours, de 3.200 livres, reçues en prêt d'argent., 20 septembre 1635; MC/ET/XVI/216
      Documents du Minutier central concernant l'histoire de la musique (1600-1650), par Madeleine Jurgens, tome II [études XI à XX, 1900 actes], Paris, Archives nationales, 1974, p. 694 (instrument de recherche imprimé dématérialisé, certaines notices sont plus détaillées dans la version intégrale accessible en ligne par la rubrique 'Autres instruments de recherche', voir contexte dans le Plan d’orientation général - Notaires de Paris, guides thématiques du Minutier).
      La Ferté, Jacques de
  - Minutes. 1624, juillet - 1624, décembre, juillet 1624 - décembre 1624; MC/ET/XVI/217
    - GILLET (Michel) sieur de la Coulombière. § Quittance par Michel GILLET tuteur des enfants mineurs de Jehan GILLET, et Françoise COURTIN, son épouse., 12 décembre 1604; MC/ET/XVI/217
      quittance; Gillet, Michel
    - Contrat de contrat de mariage entre noble homme Léon Chandot, vallet de chambre ordinaire du roi, demeurant rue Coquillière, paroisse Saint-Eustache, fils d'honorable personne Léon Chandot, décédé, marchand, demeurant à Sezanne en Brie et d'honorable personne Claude Bertrand, décédée, d'une part, et Charlotte de La Toison, majeure âgée de 25 ans, au service de Messire Pierre de Castille, conseiller du roi en ses conseils d'Estat et privé, Seigneur et baron de Monthieu, Chasny, Drassy et dame Charlotte Jeannin, fille d'honorable personne Philibert La Toison, demeurant à Autun en Bourgogne et d'honorable personne Suzanne Authouard, d'autre part., 16 février 1624; MC/ET/XVI/217
      La future réside en la maison de messire Pierre de Castille.
      Précisions sur les lieux: Broye (Saône-et-Loire)--Montjeu; Montjeu (Broye, Saône-et-Loire)
      contrat de mariage; Autun (Saône-et-Loire); Bourgogne (France, région administrative); Broye (Saône-et-Loire); Chagny (Saône-et-Loire); Dracy-Saint-Loup (Saône-et-Loire); Coquillière (rue); Sézanne (Marne); Authouard, Suzanne; Bertrand, Claude; Castille, Pierre de; Chandot, Léon; Jeannin, Charlotte; La Toison, Charlotte de; La Toison, Philibert de; employé de maison; commerçant; officier de la Chambre du roi (Ancien Régime)
    - Contrat de contrat de mariage entre Messire Claude de Genton, aide de camp et armes du roi, capitaine d'une compagnie pour le service de sa majesté au régiment de Piémont, fils de Messire Claude de Genton, Seigneur de Moulon, Couldron, Saint-Germain des Bois et Boniney, chevalier de l'ordre du roi, capitaine et gouverneur du château de Pieresize de Lyon, et de noble dame Marthe de Calonne, demeurant rue des Bourdonnais à l'Hôtel de Villeroyn, d'une part, et damoiselle Marie de Castelnau, fille de Messire Charles de Castelnau, chevalier, sieur de la Loubière décédé, et de Gabrielle de Viesvre, décédée, d'autre part., 5 juillet 1624; MC/ET/XVI/217
      Précisions sur les lieux: Chavannes (Cher)--Coudron; Coudron (Chavannes, Cher); Lyon (Rhône)--Pierre-Scize (château); Paris--Bourdonnais (rue des, hôtel de Villeroy); Pierre-Scize (Lyon, Rhône)--Château
      contrat de mariage; Chavannes (Cher); La Loubière (Aveyron); Lyon (Rhône); Bourdonnais (rue des); Villeroy (hôtel de); Piémont (Italie); Saint-Germain-des-Bois (Cher); Calonne, Marthe de; Castelnau, Charles de; Castelnau, Marie de; Genton, Claude de; Viesvre, Gabrielle de; officier (armée); administrateur
    - Contrat de contrat de mariage entre Jehan Canny, majeur, âgé de 28 ans, marchand et maître tapissier, demeurant rue de la Harpe, paroisse Saint-Sauverin, fils d'honorable homme Nicolas Canny, décédé, marchand, maître tapissier, et de Catherine Barbey, d'une part, et Marie Gorju, fille d'honorable homme Jehan Gorju, bourgeois de Paris, maître tailleur d'habits, demeurant rue Saint-Honoré, paroisse Saint-Germain l'Auxerrois et de Magdeleine Nyvert, d'autre part., 22 juillet 1624; MC/ET/XVI/217
      La mère du futur est remariée.
      contrat de mariage; Harpe (rue de la); Saint-Honoré (rue); Barbey, Catherine; Canny, Jean; Canny, Nicolas; Gorju, Jean; Gorju, Marie; Nyvert, Madeleine; commerçant; tailleur d'habits; tapissier
    - Cession par Jean Dagneau, prêtre, chantre ordinaire de la chapelle de musique du roi et chanoine de Notre-Dame d'Évreux et de Saint-Jacques-de-l'Hôpital, à Martine Dagneau, sa s?ur, veuve de Blaise Vallée, manouvrier, demeurant à Houdan, et à Gabrielle Vallée, sa nièce, de son droit de jouissance en usufruit d'une maison avec cour et jardin sise au village de Saint-Gervais., 23 août 1624; MC/ET/XVI/217
      Documents du Minutier central concernant l'histoire de la musique (1600-1650), par Madeleine Jurgens, tome II [études XI à XX, 1900 actes], Paris, Archives nationales, 1974, p. 162 (instrument de recherche imprimé dématérialisé, certaines notices sont plus détaillées dans la version intégrale accessible en ligne par la rubrique 'Autres instruments de recherche', voir contexte dans le Plan d’orientation général - Notaires de Paris, guides thématiques du Minutier).
    - CHARPENTIER (Marie) veuve de Jacques de DAMPMARTIN § Déclaration par les héritiers de Marie CHARPENTIER, 23 août 1624; MC/ET/XVI/217
      déclaration; Charpentier, Marie
    - BRAGELONGNE (Hiérosme de) sieur de Bermont - rue de Beautreillis § Promesse par Hiérosme de BRAGELONGNE à Michel CHARPENTIER, et René TREMAULT de les indemniser, 4 octobre 1624; MC/ET/XVI/217
      promesse; Bragelongne, Jérôme de (....-1659) (?)
    - Contrat de contrat de mariage entre Jehan Guery, maître savetier, demeurant rue d'Avron, paroisse Saint-Germain l'Auxerrois, fils de Jehan Guery, décédé, savetier, et de Jehanne Rocher, demeurant rue Saint-Honoré, paroisse Saint-Eustache, d'une part, et Françoise Mariot, au service de Jehan Bourgeois, marchand hôtelier, fille de Alexandre Mariot, décédé, voiturier par eau, demeurant à Chaumont en Bassigny et de Marguerite Jemisse, d'autre part., 6 octobre 1624; MC/ET/XVI/217
      contrat de mariage; Chaumont (Haute-Marne); Avron (rue d'); Saint-Honoré (rue); Bourgeois, Jean; Guery, Jean; Jemisse, Marguerite; Mariot, Alexandre; Mariot, Françoise; Rocher, Jeanne; employé de maison; hôtelier; transporteur de marchandises
    - Contrat de contrat de mariage entre François Chastellain, compagnon orfèvre, demeurant rue de la Tonnelerie, paroisse Saint-Eustache, fils de Nicolas Chastelain, décédé, corroyeur en cuir, demeurant à Reims en Champagne et de Isabeau Choisy, décédée, d'une part, et Marie Riou, lingère taillière, fille de Pierre Riou, décédé, marchand papetier, demeurant rue de la Tonnelerie, paroisse Saint-Eustache et de Jehanne Hedouin, d'autre part., 13 octobre 1624; MC/ET/XVI/217
      contrat de mariage; Tonnellerie (rue de la); Reims (Marne); Chastelain, Nicolas; Chastellain, François; Choisy, Isabeau; Hedouin, Jeanne; Riou, Marie; Riou, Pierre; tanneur; teinturier blanchisseur; orfèvre; papetier
    - Mise en apprentissage par Noël de La Motte, violon ordinaire de la chambre du roi, demeurant rue de la Coutellerie, de Simon Quémin, son pupille, âgé de dix-sept ans, fils de Simon Quémin, son beau-frère, enlumineur juré de l'université de Paris, et de Marguerite Gorgibus, pour trois années, chez Pierre Le Doyen, marchand mercier grossier, bourgeois de Paris, demeurant rue Saint-Honoré, paroisse Saint-Germain-l'Auxerrois, qui enseignera au jeune homme son métier, le nourrira et le logera, moyennant 160 livres., 14 octobre 1624; MC/ET/XVI/217
      Documents du Minutier central concernant l'histoire de la musique (1600-1650), par Madeleine Jurgens, tome II [études XI à XX, 1900 actes], Paris, Archives nationales, 1974, p. 221 (instrument de recherche imprimé dématérialisé, certaines notices sont plus détaillées dans la version intégrale accessible en ligne par la rubrique 'Autres instruments de recherche', voir contexte dans le Plan d’orientation général - Notaires de Paris, guides thématiques du Minutier).
    - TREMAULT (René) sr de morillon - secrétaire ordinaire de la reine mère du roi dt à Angers. § Procuration par René TREMAULT et Geneviève CHARPENTIER, son ép. à Gilles de TREMAULT, 16 octobre 1624; MC/ET/XVI/217
      procuration; Tremault, René
    - Contrat de contrat de mariage entre Sebastien Le Roy, âgé de 30 ans, gagne-denier, demeurant près de Caen en Normandie à Jurques, fils de André Le Roy, décédé, laboureur, demeurant à Jurques et de Antoinette Mancel, décédée, d'une part, et Jehanne Adam, majeure, âgée de 27 ans, servante en la maison de noble homme Jehan de Bassasson, conseiller du roy receveur Général de ses finances à Limoges et de dame Anne Passart sa femme, fille de Joachim Adam, laboureur, demeurant à Jurques et de Nicole Lefebvre, décédée, d'autre part., 7 novembre 1624; MC/ET/XVI/217
      contrat de mariage; Caen (Calvados); Jurques (Calvados); Limoges (Haute-Vienne); Adam, Jeanne; Adam, Joachim; Bassasson, Jean de; Le Roy, André; Le Roy, Sébastien; Lefebvre, Nicole; Mancel, Antoinette; Passart, Anne; employé de maison; journalier; agriculteur; comptable
    - PLANTS (Marché de) § Fourniture de marché de PLANTS par Pierre CROCHET marchand de plants du fg Saint-Marcel r. d'Orléans à Claude CHARPENTIER ancien receveur à Tailles à Moulins, 18 novembre 1624; MC/ET/XVI/217
      Plants, Marché de
    - Contrat de contrat de mariage entre Nicolas Chastelain, bourgeois de Paris, demeurant rue Saint-Antoine, proche de la Porte, d'une part, et Perrette Gourlin, majeure, au service d'honorable homme Michel Grinel, bourgeois de Paris et de Adrienne Despenty sa femme, demeurant rue Monconseil, paroisse Saint-Eustache, fille de François Gourlin, vigneron, demeurant au Pont sur Yonne et de Claudine Masson, décédée, d'autre part., 16 décembre 1624; MC/ET/XVI/217
      Précisions sur les lieux: Paris--Saint-Antoine (porte, quartier)
      contrat de mariage; Mauconseil (rue); Saint-Antoine (porte); Saint-Antoine (rue); Pont-sur-Yonne (Yonne); Chastelain, Nicolas; Despenty, Adrienne; Gourlin, François; Gourlin, Perrette; Grinel, Michel; Masson, Claudine; employé de maison; viticulteur
    - CRECY (terre et seigneurie de) près Roye en Picardie § Bail durant 9 ans du revenu de terre et seigneurie de CRECY, 16 décembre 1624; MC/ET/XVI/217
    - Obligation par Claude Balifre à Claude de Rocquemont, écuyer seigneur de ce lieu, demeurant rue des Bons-Enfants, de la somme de 2.400 livres à lui prêtée pour ses affaires et remboursable en un an., 31 décembre 1624 - 1624; MC/ET/XVI/217
      Documents du Minutier central concernant l'histoire de la musique (1600-1650), par Madeleine Jurgens, tome II [études XI à XX, 1900 actes], Paris, Archives nationales, 1974, p. 149 (instrument de recherche imprimé dématérialisé, certaines notices sont plus détaillées dans la version intégrale accessible en ligne par la rubrique 'Autres instruments de recherche', voir contexte dans le Plan d’orientation général - Notaires de Paris, guides thématiques du Minutier).
  - Minutes. 1625, janvier - 1625, juin, janvier 1625 - juin 1625; MC/ET/XVI/218
    - Testament de Suzanne LE SERGENT, veuve de Thomas LECLERC, conseiller aux Conseils d'Etat et Privé Intendant des Finances, seigneur de Blicourt, rue des Deux écus, paroisse Saint-Eustache., 19 janvier 1625; MC/ET/XVI/218
      testament; Le Sergent, Suzanne
    - Titre-nouvel par Charles Béranger, marchand bourgeois de Paris, demeurant devant la place Dauphine, et par Michelle Angevin, sa femme, sur la maison où il demeure, qui tient par derrière à Grégoire de Béthune, violon du roi., 31 janvier 1625; MC/ET/XVI/218
      Documents du Minutier central concernant l'histoire de la musique (1600-1650), par Madeleine Jurgens, tome II [études XI à XX, 1900 actes], Paris, Archives nationales, 1974, p. 185 (instrument de recherche imprimé dématérialisé, certaines notices sont plus détaillées dans la version intégrale accessible en ligne par la rubrique 'Autres instruments de recherche', voir contexte dans le Plan d’orientation général - Notaires de Paris, guides thématiques du Minutier).
    - Comparution de Jehan de BULLION, Trésorier de France en Dauphiné, demeurant rue Platrière chez son frère., 13 mars 1625; MC/ET/XVI/218
      comparution; Bullion, Jean de
    - Mariage d'Anne GORGEU, fille de Ja. GORGEU, maître tailleur d'habits, et de Madeleine NYVERT, son épouse, avec Noël de BUNRIER, maître tailleur d'habits., 16 mars 1625; MC/ET/XVI/218
      contrat de mariage; Gorgeu, Anne
    - Marché entre François Aladouyne, maçon tailleur de pierre, demeurant à Rueil en Parisis, et Joachim Saudras, conseiller du roi, trésorier et garde général de son artillerie, canons et munitions de France, en deçà et au-delà des monts, et contrôleur général de l'artillerie, demeurant rue Portefoin, pour dix arcades de pierre de taille dont les pilastres, jusqu'à l'imposte, seront de pierre dure taillée à la rustique et les arcades de pierre tendre, le tout de la hauteur de la plinthe du vieux corps de logis de la maison de La Celle-Saint-Cloud, où Saudras fait à présent bâtir; il fera aussi neuf arcades de pierre de taille tendre qui partiront du jardin d'en haut pour rejoindre les dix arcades, moyennant 300 livres: 190 comptant, le reste à l'achèvement des travaux. Saudras fournira les pierres de taille, la chaux et le sable., 15 avril 1625; MC/ET/XVI/218